Minutes et répertoires du notaire François Paul HUILLIER, 15 décembre 1831 - 24 mars 1863 (étude VI)
Archives nationales
- Minutes de François Paul HUILLIER, 15 décembre 1831 - 24 mars 1863; MC/ET/VI/1005 - MC/ET/VI/1181
  - Minutes. 1851, mars - avril, mars - avril 1851; MC/ET/VI/1103
    - Procuration acte, vente de maison, Paris (Paris) rue de Courcelles, 36., 29 avril 1851; MC/ET/VI/1103
      Nom, qualité: (M.) Maes, Constant Simon.
      Domicile: Paris (Paris) rue Grammont, 12
    - Quittance, remboursement de capital de rente, 1507 f., 30 avril 1851; MC/ET/VI/1103
      Nom, qualité: (Mme ou Mlle) Aubert, Marie Josephine Elisabeth.
      Domicile: Paris (Paris) rue Phelippeaux, 44.
      Nom, qualité: (M.) Aubert, Jerome Nicolas.
      Profession: menuisier, Lorient (Morbihan).
      Domicile: Lorient (Morbihan).
      Nom, qualité: (M.) Courtoise, Jean Louis.
      Profession: conseiller à la cour d'appel, Caen (Calvados).
      Domicile: Caen (Calvados)
    - Succession, liquidation., 30 avril 1851; MC/ET/VI/1103
      Nom, qualité: (M.) Durand, Jean Baptiste.
      Domicile: Batignolles-Monceaux (les) (Paris).
      Nom, qualité: (Mme ou Mlle) Bonnel, Marie Francoise.
      Domicile: Montmartre (Paris).
      Relations: épouse de l'intervenant 1.
      Nom, qualité: (M.) Durand, Michel Auguste.
      Relations: fils de l'intervenant 1
    - Succession, délivrance de legs., 30 avril 1851; MC/ET/VI/1103
      Nom, qualité: (Mme ou Mlle) Peureu-Demelay, Eulalie Henriette.
      Nom, qualité: (M.) Foix, Philippe Francois Elisabeth.
      Domicile: Paris (Paris) rue des Beaux-Arts, 6
    - Procuration acte, location de maison, Belleville (Paris)., 30 avril 1851; MC/ET/VI/1103
      Nom, qualité: (Mme ou Mlle) Colintz, Marie Louise Josephine.
      Domicile: Paris (Paris) rue de l'Echiquier, 18.
      Nom, qualité: (M.) Dufey de Durand-Sartoux, Jean Polyeucte.
    - Liquidation, reprises apres separation de biens., 30 avril 1851; MC/ET/VI/1103
      Nom, qualité: (M.) Dufey de Durand-Sartoux, Jean Polyencte.
      Domicile: Paris (Paris) boulevard Beaumarchais, 34.
      Relations: veuve de l'intervenant 3, veuve de l'intervenant 4, séparé(e) de bien par justice de l'intervenant 1.
      Nom, qualité: (M.) Audoucet, Pierre.
      Nom, qualité: (M.) Chapuseau, Charles.
    - Mainlevee, hypotheque., 30 avril 1851; MC/ET/VI/1103
      Relations: veuve de l'intervenant 2, épouse de l'intervenant 3.
      Nom, qualité: (M.) Domecy de, Pierre.
      Nom, qualité: (M.) Barrier, Leon Pierre.
      Profession: quicaillier (marchand), Paris (Paris).
      Domicile: Paris (Paris) rue de Sevres, 38
  - Minutes. 1851, mai - juin, mai - juin 1851; MC/ET/VI/1104
    - Succession, notoriete., 1er mai 1851; MC/ET/VI/1104
      Nom, qualité: (M.) Laver, Jean Georges.
      Nom, qualité: (Mme ou Mlle) Dauphin, Marie Clorinde.
      Relations: héritier de l'intervenant 1
    - Mainlevee, hypotheque., 1er mai 1851; MC/ET/VI/1104
      Nom, qualité: (M.) Lincelle, Amedee Stephane Louis.
      Domicile: Paris (Paris) passage Saulnier, 4 Bis.
      Nom, qualité: (M.) Imbert Des Mottelettes, Charles.
      Domicile: Paris (Paris) rue Blanche, 27
    - Testament, depot., 1er mai 1851; MC/ET/VI/1104
      Domicile: Montmartre (Paris) rue Myrrha, 11
    - Succession, inventaire apres décès., 2 mai 1851; MC/ET/VI/1104
      Nom, qualité: (M.) Buret, Julien.
      Domicile: Paris (Paris) rue Tiquetonne, 10
    - Procuration acte, recouvrement de créances., 3 mai 1851; MC/ET/VI/1104
      Nom, qualité: (M.) Thurneyssen, Georges Alexandre Charles.
      Domicile: Paris (Paris) rue de la Chaussée-d'Antin, 22.
      Relations: representant(e) de l'intervenant 2.
      Nom: Banque Thurneyssen et Cie.
      Nom, qualité: (M.) Sieber, Henry.
      Domicile: Paris (Paris) rue de Paradis-Poissonniere, 23.
      Relations: representant(e) de l'intervenant 4.
      Nom: Société Commerciale Paturle Lupin Seydoux Sieber et Cie.
      Nom: Société Commerciale Mouret Franrz et Cie.
      Domicile: Marseille (Bouches-du-Rhône)
    - Succession, inventaire apres décès., 5 mai 1851; MC/ET/VI/1104
      Nom, qualité: (M.) Laforest, Pierre Francois.
      Domicile: Paris (Paris) rue Rambuteau, 104
    - Mainlevee, hypotheque sur terrain, Clichy (Hauts-de-Seine)., 5 mai 1851; MC/ET/VI/1104
      Nom, qualité: (M.) Adam, Henri Louis Francois.
      Nom, qualité: (M.) Labourot, Jean Baptiste.
      Profession: boulanger (marchand), Clichy (Hauts-de-Seine).
      Domicile: Clichy (Hauts-de-Seine)
    - Procuration acte, administration de biens., 6 mai 1851; MC/ET/VI/1104
      Nom, qualité: (M.) Meyer, Michel.
      Domicile: Paris (Paris) rue des Blancs-Manteaux, 23.
      Nom, qualité: (M.) Brethon, Paul Edmond.
    - Procuration acte, remboursement d'emprunt, 140 000 f., 8 mai 1851; MC/ET/VI/1104
      Domicile: Paris (Paris) rue Taitbout, 29.
      Relations: exécuteur testamentaire de l'intervenant 2.
      Nom, qualité: (M.) Aguado de Las Marismas Del Guadalquivir, Alexandre Joseph Gonzague (marquis).
      Relations: donateur(s) de l'intervenant 3.
      Nom, qualité: (M.) Fijan, Louis Alfred.
      Nom, qualité: (Mme ou Mlle) Guiteau, Agathe Marie.
      Domicile: Bouere (Mayenne) Boisjourdan.
      Nom, qualité: (M.) Boisjourdan de, Louis Joachim (comte).
      Nom, qualité: (M.) Piaton, Pierre.
    - Procuration acte, administration de biens., 9 mai 1851; MC/ET/VI/1104
      Nom, qualité: (Mme ou Mlle) Delabriere, Marie Catherine Scholastique.
      Domicile: Paris (Paris) boulevard Beaumarchais, 75.
      Nom, qualité: (M.) Lepesqueux, Jean Baptiste.
      Nom, qualité: (M.) Lepesqueux, Fulgence Michel.
      Profession: courtier en epicerie, Paris (Paris).
      Domicile: Paris (Paris) rue Monthalon, 27
    - Obligation, emprunt, 40 000 f., 10 mai 1851; MC/ET/VI/1104
      Nom, qualité: (M.) Lesieur, Hyacinthe Michel.
      Domicile: Paris (Paris) rue du Faubourg-du-Temple, 83.
      Domicile: Paris (Paris) rue de Bondy, 52
    - Tutelle, compte., 10 mai 1851; MC/ET/VI/1104
      Relations: fils de l'intervenant 1, fils de l'intervenant 2, pupille de l'intervenant 1
    - Quittance, paiement de propriété, 25000 f, Ivry-sur-Seine (Val-de-Marne)., 10 mai 1851; MC/ET/VI/1104
      Nom, qualité: (M.) Quesne-Prieur, Victor Mathieu.
      Domicile: Montaure (Eure).
    - Procuration acte, prise de possession de succession., 12 mai 1851; MC/ET/VI/1104
      Profession: colonel d'etat-major.
      Nom, qualité: (M.) Grindelle, Charles.
      Domicile: Paris (Paris) rue Saint-Dominique-St-Germain, 31.
      Relations: beau-frère de l'intervenant 1
    - Mainlevee, hypotheque., 12 mai 1851; MC/ET/VI/1104
      Nom, qualité: (M.) Lecoq, Robert Julien.
      Domicile: Paris (Paris) rue Saint-Louis-au-Marais, 1.
      Domicile: Paris (Paris) rue de Choiseul,, 17
    - Mainlevee., 13 mai 1851; MC/ET/VI/1104
      Relations: liquidateur de la failllite de l'intervenant 3.
      Nom, qualité: (M.) David, Etienne.
      Domicile: Paris (Paris) rue de la Chaussée-d'Antin, 36.
      Nom, qualité: (M.) Sacareau, Pierre.
      Profession: entrepreneur de charpente, Paris (Paris).
      Domicile: Paris (Paris) quai de la Rapee, 11
    - Procuration rente publique, conversion d'indemnite aux ex-possesseurs d'esclaves., 14 mai 1851; MC/ET/VI/1104
      Nom, qualité: (M.) Borel, Antoine.
      Profession: négociant, Saint-Pierre (martinique (la)).
    - Liquidation, reprises apres separation de biens., 14 mai 1851; MC/ET/VI/1104
      Nom, qualité: (Mme ou Mlle) Vallet, Adrienne Therese.
      Domicile: Triel-sur-Seine (Yvelines).
      Relations: séparé(e) de corps et de biens de l'intervenant 2.
      Nom, qualité: (M.) Marduel, Jacques.
      Domicile: Paris (Paris) rue du Faubourg-St-Denis, 169
    - Mainlevee, hypotheque., 14 mai 1851; MC/ET/VI/1104
      Nom, qualité: (Mme ou Mlle) Noel Dite Rosine Stoltz, Victoire.
      Nom, qualité: (M.) Martelet, Pierre Joseph Emile.
      Profession: professeur de mathematiques, Paris (Paris).
      Domicile: Paris (Paris) rue du Perche, 9
    - Procuration rp, substitution, conversion d'indemnite aux ex-possesseurs d'esclaves., 14 mai 1851; MC/ET/VI/1104
      Nom, qualité: (Mme ou Mlle) Desvaux, Jeanne.
      Nom, qualité: (M.) Armand, Joseph.
      Domicile: Paris (Paris) rue Rossini, 5
    - Obligation, emprunt, 7000 f., 16 mai 1851; MC/ET/VI/1104
      Nom, qualité: (M.) Grosmiller, Charles Joseph.
      Profession: tailleur (ancien), Paris (Paris).
      Domicile: Paris (Paris) rue de Grenelle-St-Germain, 30.
      Nom, qualité: (Mme ou Mlle) Audibert, Gabrielle Charlotte.
      Domicile: Paris (Paris) rue Notre-Dame-de-Nazareth, 9.
      Nom, qualité: (M.) Godard, Louis Florent.
      Profession: huissier (ancien)
    - Quittance, remboursement d'emprunt, 7000 f., 16 mai 1851; MC/ET/VI/1104
      Nom, qualité: (M.) Lecoq, Achille Francois.
      Domicile: Paris (Paris) quai des Ormes, 6.
      Domicile: Paris (Paris) rue de Grenelle-St-Germain, 30
    - Liquidation, reprises apres separation de biens., 19 mai 1851; MC/ET/VI/1104
      Nom, qualité: (Mme ou Mlle) Lefranc, Louise Olympe.
      Domicile: Paris (Paris) rue du Cloitre-St-Merri, 4.
      Relations: séparé(e) de biens de l'intervenant 2, épouse de l'intervenant 2.
      Nom, qualité: (M.) Doublet, Gustave Constant.
      Domicile: Paris (Paris) rue du Cloitre-St-Merri, 4
    - Succession, decharge., 20 mai 1851; MC/ET/VI/1104
      Nom, qualité: (M.) Kiefer, Mathieu Edouard.
      Domicile: Passy (Paris) rue du Ranelagh, 34
    - Procuration acte, prise de possession de succession., 20 mai 1851; MC/ET/VI/1104
      Nom, qualité: (personne morale) Kiefer (hoirs).
      Nom, qualité: (M.) Kiefer, Mathias.
      Domicile: Paris (Paris) rue du Ranelagh, 34.
      Nom, qualité: (M.) Denzer, Joseph.
      Domicile: Paris (Paris) rue des Bons-Enfants, 29
    - Tutelle, compte., 20 mai 1851; MC/ET/VI/1104
      Domicile: Beaugrenelle (Paris) passage du Commerce.
      Nom, qualité: (M.) Jolliot, Achille Benjamin (fils).
      Relations: fils naturel de l'intervenant 3, pupille de l'intervenant 1.
      Nom, qualité: (M.) Jolliot, Achille Benjamin (pere).
      Domicile: Paris (Paris) rue Grange-Bateliere, 13
    - Procuration acte, dépôt, conversion d'indemnite aux ex-possesseurs d'esclaves., 21 mai 1851; MC/ET/VI/1104
      Nom, qualité: (M.) Catalogne de, Gedeon Auguste.
      Nom, qualité: (M.) Leborgne-Devais, Edouard.
      Domicile: Paris (Paris) rue Guenegaud, 21
    - Depot de pieces, plan de carriere de gres, Saulx-les-Chartreux (Essonne)., 21 mai 1851; MC/ET/VI/1104
      Nom, qualité: (M.) Guichard.
      Profession: architecte geometre, Longjumeau (Essonne).
      Domicile: Lonjumeau (Essonne)
    - Vente, terrain à usage de carriere et droit d'extraction de pierre, 7986 f, Saulx-les-Chartreux (Essonne)., 21 mai 1851; MC/ET/VI/1104
      Nom, qualité: (M.) Lemoine, Francois Adolphe.
      Domicile: Paris (Paris) rue de Varenne, 22.
      Nom, qualité: (M.) Heudebert, Florentin.
      Domicile: Barentin (Seine-Maritime)
    - Procuration rente publique, dépôt, conversion d'indemnite aux ex-possesseurs d'esclaves., 22 mai 1851; MC/ET/VI/1104
      Nom, qualité: (M.) Berny, Pierre Auguste.
      Profession: capitaine au long-cours.
      Domicile: Paris (Paris) rue Rossini, 9
    - Transport, créances en paiement de maison, 4000 f, Belleville (Paris) Bal-des-Folies-de-Belleville., 23 mai 1851; MC/ET/VI/1104
      Nom, qualité: (M.) Viviers, Pierre Francois.
      Domicile: Belleville (Paris) Grande-rue, 8.
      Nom, qualité: (M.) Viviers, Henri Francois.
      Nom, qualité: (Mme ou Mlle) Viviers, Henriette Marie.
      Nom, qualité: (M.) Denoyez, Jean Gilles.
      Domicile: Belleville (Paris) boulevard de Belleville, 2.
      Nom: Compagnie Du Gaz de Belleville.
      Domicile: Belleville (Paris)
    - Mariage., 23 mai 1851; MC/ET/VI/1104
      Nom, qualité: (M.) Vincent, Edouard Aimable.
      Profession: garcon-de-salle, Paris (Paris).
      Nom, qualité: (M.) Vincent, Aimable.
      Profession: cultivateur, Puisieux (Seine-et-Marne).
      Domicile: Puisieux (Seine-et-Marne).
      Nom, qualité: (Mme ou Mlle) Reignard, Victorine.
      Profession: lingere, Paris (Paris).
      Nom, qualité: (M.) Reignard, Charles.
      Domicile: Saint-Florentin (Yonne)
    - Succession, notoriete., 24 mai 1851; MC/ET/VI/1104
      Nom, qualité: (Mme ou Mlle) Rouanet, Tullie Laurence.
      Domicile: Paris (Paris) rue Charlot, 27.
      Nom, qualité: (Mme ou Mlle) Rouanet, Henriette Amenaide.
      Domicile: Paris (Paris) rue de la Marche, 9.
      Nom, qualité: (Mme ou Mlle) Duguet, Laurence Charlotte Jacques.
      Domicile: Fontainebleau (Seine-et-Marne) Grande-rue, 27.
      Nom, qualité: (M.) Rouanet, Jean Pierre.
    - Mainlevee, hypotheque., 26 mai 1851; MC/ET/VI/1104
      Nom, qualité: (M.) Thebault, Jules Felix.
      Profession: boulanger (marchand), Paris (Paris).
      Domicile: Paris (Paris) rue Saint-Dominique-St-Germain, 178.
      Nom, qualité: (M.) Butet, Pierre Jean Marie.
      Domicile: Paris (Paris) rue Saint-Dominique-St-Germain, 165
    - Succession, compte., 27 mai 1851; MC/ET/VI/1104
      Domicile: Paris (Paris) rue de Madame, 37.
      Nom, qualité: (M.) Hahneman, Chretien Frederic Samuel.
      Profession: docteur-en-medecine
    - Liquidation, proces-verbal, reprises apres separation de biens., 27 mai 1851; MC/ET/VI/1104
      Nom, qualité: (Mme ou Mlle) Laroze, Emilie Desiree.
      Domicile: Paris (Paris) rue de Provence, 8.
      Nom, qualité: (M.) Damerat, Auguste.
      Domicile: Rio-de-Janeiro (bresil)
    - Notoriete, attestation de prenoms., 27 mai 1851; MC/ET/VI/1104
      Nom, qualité: (M.) Fusco, Pierre Paul Emile Marie
    - Obligation, emprunt, 6000 f., 27 mai 1851; MC/ET/VI/1104
      Nom, qualité: (M.) Murat, Andre Joseph Joachim.
      Profession: attache d'ambassade, Paris (Paris).
      Domicile: Paris (Paris) rue de la Concorde, 18.
      Nom, qualité: (Mme ou Mlle) Delaunay, Annette Stephane.
    - Mainlevee, hypotheque., 28 mai 1851; MC/ET/VI/1104
      Nom, qualité: (M.) Nivoit-Moulinier, Nicolas Joseph.
      Profession: marchand de rouenneries, Paris (Paris).
      Domicile: Paris (Paris) rue Saint-Martin, 151.
      Nom, qualité: (Mme ou Mlle) Esterlin, Jeanne.
      Profession: marchande, Argenton-sur-Creuse (Indre).
      Domicile: Argenton-sur-Creuse (Indre).
      Nom, qualité: (M.) Pepin, Andre.
    - Quittance, reglement de dette, 4000 f., 28 mai 1851; MC/ET/VI/1104
      Nom, qualité: (M.) Ladurner, Adolphe.
      Profession: peintre (artiste), Saint-Petersbourg (russie).
      Domicile: Saint-Petersbourg (russie).
      Nom, qualité: (Mme ou Mlle) Raunier, Marie Genevieve.
      Domicile: Paris (Paris) rue de Bretagne, 18.
      Nom, qualité: (M.) Richer, Pierre Felix.
    - Procuration acte, administration de biens., 28 mai 1851; MC/ET/VI/1104
      Nom, qualité: (M.) Woestyn, Alphonse Cornill Sevin.
      Profession: ingenieur civil, Paris (Paris).
      Domicile: Paris (Paris) Boulevaard du Temple, 5 Biis.
    - Quittance, paiement de créance sur vente de propriété, 100 000 f, Ville d'Avray (Hauts-de-Seine)., 31 mai 1851; MC/ET/VI/1104
      Nom, qualité: (M.) Aguado de Las Marismas, Alexandre Marie Jean Manuel.
      Domicile: Paris (Paris) rue de le Ville-l'Eveque, 20.
      Nom, qualité: (M.) Bourbon, Pierre Henri Dieudonne.
      Domicile: Paris (Paris) rue Neuve-des-Mathurins, 96.
      Relations: acheteur de l'intervenant 3.
      Nom, qualité: (M.) Chaulet, Hector.
      Profession: propriétaire, agent-de-change (ancien), Paris (Paris).
      Domicile: Paris (Paris) rue Grange-Bateliere, 7
    - Bail par Jean-Claude Denoyez et consorts, à l'Association démocratique et égalitaire des cuisiniers réunis, d'une maison à Vaugirard, 36 chaussée du Maine, au coin du chemin de la Gaîté (exploitée comme restaurant avec salons, cabinets particuliers...)., 3 juin 1851; MC/ET/VI/1104
      bail; Vaugirard (ancienne commune); Denoyez, Jean-Claude
    - Bail, maison, loyer 4360 f, Vaugirard (Paris) Chaussée du Maine X rue de la Gaite., 3 juin 1851; MC/ET/VI/1104
      Nom, qualité: (M.) Denoyez, Jean Claude.
      Domicile: Vaugirard (Paris) Chaussée du Maine, 42.
      Nom, qualité: (Mme ou Mlle) Denoyez, Jeanne Desiree.
      Nom, qualité: (M.) Lamy, Pierre.
      Domicile: Paris (Paris) rue Saint-Paul, 21.
      Profession: marchand de vin, Belleville (Paris).
      Domicile: Belleville (Paris) rue de Paris, 4.
      Nom, qualité: (Mme ou Mlle) Denoyez, Louise.
      Domicile: Villette (la) (Paris) rue de Flandres, 17.
      Relations: épouse de l'intervenant 6.
      Nom, qualité: (M.) Bailli, Jean Louis Hippolyte.
      Profession: négociant, Villette (la) (Paris).
      Nom, qualité: (M.) Denoyez, Jean Louis.
      Domicile: Paris (Paris) rue Saint-Hyacinthe.
      Nom: Association Democratique Des Cuisiniers-Reunis Delaplace et Cie.
    - Constitution, rente viagere, 250 f., 5 juin 1851; MC/ET/VI/1104
      Nom, qualité: (M.) Mercier, Louis Nicolas.
      Profession: boulanger (marchand), Paris.
      Domicile: Paris (Paris) rue Taitbout, 44.
      Nom, qualité: (M.) Pion, Jean.
      Profession: fruitier (marchand), Paris (Paris).
      Domicile: Paris (Paris) rue de la Lune, 27
    - Decharge, part de succession, 667 f., 6 juin 1851; MC/ET/VI/1104
      Nom, qualité: (M.) Gerdolle, Charles.
      Profession: négociant, Basse-Terre (guadeloupe (la)).
      Domicile: Basse-Terre (la) (guadeloupe).
      Nom: Société Commerciale Bossan et Daucourt.
      Nom, qualité: (personne morale) Guilloton (hoirs).
      Relations: héritiers de l'intervenant 4.
      Nom, qualité: (M.) Guilloton, Etienne.
    - Obligation, emprunt, 12000 f., 7 juin 1851; MC/ET/VI/1104
      Nom, qualité: (M.) Rafard, Louis Charles.
      Domicile: Paris (Paris) Cite Trevise, 1.
      Profession: ingenieur, Michailoski (russie).
      Domicile: Michailoski (russie)
    - Obligation, emprunt, 12000 f., 10 juin 1851; MC/ET/VI/1104
      Nom, qualité: (M.) Richelot, Marie Martial Etavel.
      Profession: avocat, Melun (Seine-et-Marne).
      Domicile: Melun (Seine-et-Marne).
      Nom, qualité: (M.) Perrier, Louis Claude.
      Domicile: Montrouge (Paris) route d'Orleans, 73
    - Tutelle, compte, récépissé., 10 juin 1851; MC/ET/VI/1104
      Nom, qualité: (M.) Dupuytrem, Marie Simon Jude Louis.
      Domicile: Paris (Paris) rue des Jeuneurs, 53.
      Nom, qualité: (M.) Dubois, Edmond Constant.
      Domicile: Paris (Paris) rue du Faubourg-Poissonniere, 27
    - Procuration acte, administration de biens., 10 juin 1851; MC/ET/VI/1104
      Nom, qualité: (M.) Tortochot, Antoine Louis Mathieu.
      Profession: tapissier, Fontainebleau (Seine-et-Marne).
      Domicile: Fontainebleau (Seine-et-Marne).
      Nom, qualité: (Mme ou Mlle) Rouanet, Adelaide Arminte Sophie.
    - Succession, requisition, certificat de propriété de rente etat 5%, 360 f., 10 juin 1851; MC/ET/VI/1104
    - Obligation, emprunt, 4000 f., 10 juin 1851; MC/ET/VI/1104
      Domicile: Montrouge (Paris) route d'Orleans, 65
    - Succession, notoriete., 11 juin 1851; MC/ET/VI/1104
      Nom, qualité: (M.) Salvan, Pierre.
      Profession: marechal-ferrant, Paris (Paris).
      Domicile: Paris (Paris) rue du Faubourg-Montmartre, 10
    - Mainlevee d'opposition., 11 juin 1851; MC/ET/VI/1104
      Nom, qualité: (personne morale) Thollot (hoirs).
      Nom, qualité: (M.) Thollot, Catherin.
      Profession: boulanger (ancien marchand), Paris (Paris).
      Nom, qualité: (M.) Papin, Eugene.
      Domicile: Paris (Paris) rue du Cadran, 41
    - Vente, terres et vignes, 40 000 f, Saint-Afrique (Aveyron)., 11 juin 1851; MC/ET/VI/1104
      Nom, qualité: (Mme ou Mlle) Vivien, Claire Desiree.
      Domicile: Paris (Paris) boulevard Poissonniere, 23.
      Nom, qualité: (M.) Salvan, Pierre Alexandre.
      Profession: instituteur, Paris (Paris).
      Domicile: Paris (Paris) rue Bleue, 1.
      Nom, qualité: (M.) Sanitar, Andre.
      Profession: greffier près le tribunal civil, Saint-Afrique (Aveyron).
      Domicile: Saint-Afrique (Aveyron)
    - Mariage., 14 juin 1851; MC/ET/VI/1104
      Nom, qualité: (M.) Grivard, Francois Alexandre Jean Louis.
      Profession: mecanicien, Paris (Paris).
      Domicile: Paris (Paris) rue Louis-le-Grand, 15.
      Nom, qualité: (M.) Grivard, Jean Louis.
      Profession: typographe, Paris (Paris).
      Domicile: Paris (Paris) rue Mondetour, 14.
      Nom, qualité: (Mme ou Mlle) Lemelle, Celestine.
      Profession: lampiste (fabricante), Paris (Paris).
      Domicile: Paris (Paris) rue du Luxembourg, 46.
      Relations: veuve de l'intervenant 4, fille de l'intervenant 5.
      Nom, qualité: (M.) Dombrowski, Francois.
      Nom, qualité: (M.) Lemelle, Augustin.
      Domicile: Paris (Paris) rue Chapon, 3
    - Mainlevee, hypotheque., 15 juin 1851; MC/ET/VI/1104
      Domicile: Paris (Paris) rue de la Ferme-des-Mathurins, 74 Bis.
      Nom, qualité: (M.) Pasturin, Jean Jacques.
      Domicile: Vienne (autriche)
    - Obligation, emprunt, 8500 f., 17 juin 1851; MC/ET/VI/1104
      Domicile: Batignolles-Monceaux (les) (Paris) avenue de Saint-Ouen, 5.
      Nom, qualité: (M.) Batard, Jean Louis.
      Profession: cultivateur, Fitz-James (Oise).
      Domicile: Fitz-James (Oise)
    - Succession, notoriete., 18 juin 1851; MC/ET/VI/1104
      Nom, qualité: (Mme ou Mlle) Garniron, Charlotte Renee.
      Domicile: Paris (Paris) rue Montmartre, 178.
      Nom, qualité: (M.) Dubois, Jacques Laurent.
    - Depot de pieces, plan de propriété, Auteuil (Paris) rue de la Fontaine, 23., 18 juin 1851; MC/ET/VI/1104
      Nom, qualité: (M.) Blot, Jean Joseph.
      Nom, qualité: (M.) Lecourneau, Charles.
      Domicile: Paris (Paris) rue de Richelieu, 16
    - Succession, liquidation., 18 juin 1851; MC/ET/VI/1104
    - Procuration rente publique, achat et vente de rentes etat., 19 juin 1851; MC/ET/VI/1104
      Nom, qualité: (M.) Marquillie, Francois Marie.
      Profession: cocher, Paris (Paris).
      Domicile: Paris (Paris) rue du Montblanc, 6.
      Nom, qualité: (Mme ou Mlle) Metas, Adelaide.
      Domicile: Paris (Paris) rue Taitbout, 31
    - Mainlevee, hypotheque., 19 juin 1851; MC/ET/VI/1104
      Domicile: Paris (Paris) rue Joubert, 34.
      Relations: épouse de l'intervenant 2, séparé(e) de l'intervenant 2.
      Nom, qualité: (M.) Lescuyer, Alphonse Auguste.
      Nom, qualité: (M.) Fonteyne, Louis Henry Fidele.
      Profession: chaudronnier (fabricant), Paris (Paris).
      Domicile: Paris (Paris) rue Montmartre, 20.
      Nom, qualité: (Mme ou Mlle) Chauveau, Marie Josephine Emilie.
      Domicile: Paris (Paris) rue Saint-Honore, 343.
      Nom, qualité: (M.) Burtin, Jean Baptiste.
    - Procuration acte, dépôt, administration de biens successifs situes en france., 19 juin 1851; MC/ET/VI/1104
      Nom, qualité: (Mme ou Mlle) Obregon, Dolores.
      Domicile: Mexico (mexique) rue de Jacuba, 7.
      Relations: épouse de l'intervenant 2, fille de l'intervenant 3, héritier de l'intervenant 3.
      Nom, qualité: (M.) Sayago Y Mendez, Jose.
      Nom, qualité: (M.) Obregon, Joaquin.
      Profession: general.
      Nom, qualité: (M.) O'Brien, Guillaume.
      Domicile: Paris (Paris) rue Mogador, 3
    - Procuration rente publique, conversion d'indemnite aux ex-possesseurs d'esclaves., 19 juin 1851; MC/ET/VI/1104
      Nom, qualité: (M.) Lafaye de, Jean Guiot.
      Profession: négociant, Pointe-A-Pitre (guadeloupe (la)).
      Domicile: Pointe-A-Pitre (guadeloupe).
      Nom, qualité: (M.) Andry, Nicolas.
    - Mainlevee, hypotheque., 19 juin 1851; MC/ET/VI/1104
      Nom, qualité: (Mme ou Mlle) Caceres de, Maria-Del-Amparo Ignacia Micaela.
      Nom, qualité: (M.) Cueto Y Enriquez de, Leopoldo Augusto Luciano.
      Profession: secrétaire de la legation d'espagne en hollande, Haye (la) (pays-bas).
      Domicile: Paris (Paris) rue Neuve-du-Luxembourg, 71.